【裁判字號】    97,訴,4494
【裁判日期】    980821
【裁判案由】    偽造有價證券等
【裁判全文】
臺灣臺中地方法院刑事判決  97年度訴字第4494號
公  訴  人  臺灣臺中地方法院檢察署檢察官
被      告  己○○
選任辯護人  洪崇欽律師
上列被告因偽造有價證券等案件，經檢察官提起公訴（97年度偵
字第21391 號），本院判決如下：
    主    文
己○○連續犯偽造有價證券罪，累犯，處有期徒刑貳年；如附表
編號一至六所示偽造支票合計陸紙均沒收。又犯如附表編號七至
二十六所示偽造有價證券罪，各處如附表編號七至二十六「主文
」欄所示之刑（含主刑及從刑）。應執行有期徒刑肆年，如附表
所示之偽造支票合計貳拾陸紙均沒收。
其餘被訴使公務員登載不實、連續行使偽造私文書、接續行使偽
造私文書及背信部分，均無罪。
    犯罪事實
一、己○○因本身積欠卡債，擔憂銀行查扣所得薪資，乃以其妹
    戊○○之名義，於民國94年1 月上旬某日，應徵址設臺中縣
    潭子鄉○○路○ 段93巷12-8號「章正企業有限公司」（下稱
    章正公司）之會計職務，並自94年1 月10日起至同年9 月4
    日止，在章正公司擔任會計職務，負責處理應收、應付帳款
    、作內帳及保管空白支票、「章正企業有限公司印」之公司
    大章等業務。而自94年9 月5 日起，己○○改調任章正公司
    之行政業務部門，負責對外採購、報價等事務，但因新任會
    計丙○○對於會計業務不甚熟稔，仍需己○○從旁指導或於
    丙○○外出、請假時由己○○代理會計業務，己○○因而留
    有丙○○存放公司支票簿之抽屜鑰匙，而有機會可以接觸由
    丙○○保管之章正公司會計簿冊、空白支票及公司大章。詎
    己○○因其夫廖天佑向地下錢莊借款，致遭地下錢莊逼債，
    為籌措財源，竟違犯下列犯行：
（一）己○○基於意圖為自己不法所有（竊盜）及意圖供行使之
      用而偽造有價證券支票之概括犯意，於94年9 月5 日起至
      同年12月28日間之某日，在章正公司之上址辦公室內，徒
      手竊取丙○○所保管之章正公司開設在台中商業銀行潭子
      分行帳號1210-0號帳戶（下稱章正公司支票帳戶）、票號
      0000000 號空白支票1 紙，在發票人欄盜蓋章正公司支票
      帳戶之公司大章及公司負責人丁○○所保管之「丁○○」
      小章各1 次（下稱章正公司大、小章），再於票載日期欄
      偽填「94年8 月5 日」，於票面金額欄偽載「68,669.-」
      、「陸萬捌仟陸佰陸拾玖元整」，而偽造完成如附表編號
      一所示之有價證券支票一紙，再於94年12月28日存入己○○向其不知情之婆婆甲○○所借用、開設在台中商業銀行
      南台中分行帳號000000000000號之帳戶內〔起訴書誤為存
      入戊○○開設在台中商業銀行潭子分行帳號000000000000
      號（起訴書誤為000000000000號）帳戶內〕，提示兌領以
      行使該紙偽造支票，而後再利用跨行轉帳或從自動櫃員機
      以金融卡提領之方式，悉數提出，供己花用。
（二）己○○另基於變造私文書及意圖為自己不法所有（詐欺取
      財）之概括犯意，及承前同一之竊盜及意圖供行使之用而
      偽造有價證券支票之概括犯意，先後於94年9 月30日起至
      95年6 月30日止之期間內，在章正公司之上址辦公室內，
      先以鑰匙擅自開啟丙○○存放公司支票簿之抽屜，將性質
      上屬於私文書之公司支票簿如附件日期欄「94/12/5 」至
      「95/6/5」之「應付傳票金額」欄金額，連續變造如「支
      票登記金額（被修改）」欄之金額，而連續變造完成表彰
      章正公司於上開期間應付各廠商之金額各如附件「支票登
      記金額（被修改）」欄所示之私文書，不知情之丙○○因
      而誤以為章正公司應付帳款如附件日期欄「94/12/5 」至
      「95 /6/5 」之「支票登記金額（被修改）」欄所載，陷
      於錯誤，分別依該欄金額匯款至章正公司前開支票帳戶內
      ，而溢匯款項。己○○再於附表編號二至六「票載日期」
      欄所示日期，徒手竊取丙○○所保管之該6 紙空白支票，
      各在發票人欄盜蓋章正公司大、小章各1 次（每紙支票各
      有大、小章印文各1 枚），並偽填如附表編號二至六所示
      之「票載日期」，又以大、小寫數字偽載如附表編號二至
      六所示之「偽造金額」，而連續偽造完成如附表編號二至
      六所示之支票。而後，己○○再於附表編號二至六所示「
      提示日期」，將編號二至五所示支票存入其向不知情之甲○○所借用之上開台中商業銀行南台中分行帳戶內（起訴
      書誤為存入戊○○開設在台中商業銀行潭子分行帳號0000
      00000000號帳戶內），另將編號六所示支票存入其向不知
      情之戊○○所借用、開設在台中商業銀行潭子分行帳號00
      0000000000號帳戶內，提示兌領以行使各該偽造支票，己○○再利用跨行轉帳或從自動櫃員機以金融卡提領之方式
      ，悉數提出，供己花用。
（三）己○○另基於變造私文書之犯意、意圖為自己不法所有之
      詐欺取財及竊盜之犯意，暨意圖供行使之用而偽造有價證
      券支票之犯意，先後於95年7 月3 日起至97年7 月4 日止
      之期間內，亦以鑰匙擅自開啟丙○○存放公司支票簿之抽
      屜，將性質上屬於私文書之公司支票簿如附件日期欄「95
      /8/5」至「97/7/5」之「應付傳票金額」欄金額，分別變
      造如「支票登記金額（被修改）」欄之金額，而先後變造
      完成表彰章正公司應付各表列廠商金額如附件上開期間「
      支票登記金額（被修改）」欄所示之私文書，不知情之丙○○因而誤以為章正公司應付帳款如附件日期欄「95/8/5
      」至「97/7/5」之「支票登記金額（被修改）」欄所載，
      陷於錯誤，分別依該欄金額匯款至章正公司前開支票帳戶
      內，而溢匯款項。己○○再於附表編號七至二十六「票載
      日期」欄所示日期，竊取丙○○所保管之如附表編號七至
      二十六所示空白支票各1 紙，分別在發票人欄盜蓋章正公
      司大、小章各1 次（每紙支票各有大、小章印文各1 枚）
      ，並以大、小寫數字偽載如附表編號七至二十六所示「偽
      造金額」，而先後偽造完成如附表編號七至二十六所示之
      支票。而後，己○○再於附表編號七至二十六所示「提示
      日期」，將編號七至二十六所示支票存入不知情之戊○○
      上開台中商業銀行潭子分行帳號000000000000號帳戶內，
      提示兌領以行使各該偽造支票，己○○再利用跨行轉帳或
      從自動櫃員機以金融卡提領之方式，悉數提出，供己花用
      。
    嗣於97年7 月24日，丙○○整理帳務時，發現支票登記簿上
    所載對某廠商之應付貨款，竟溢出其所記憶之交易金額甚鉅
    ，始發現支票登記簿遭竄改之事，並立即向丁○○報告，丁○○隨即調閱己○○在章正公司任職期間內所處理之應付貨
    款傳票及支票登記簿，並向銀行調閱支票存款戶往來明細及
    己○○偽造之支票影本，始獲上情。己○○在職司犯罪偵查
    之公務員尚未發覺其上開犯行前，即主動向臺灣臺中地方法
    院檢察署提出刑事聲請自首狀，表示願意接受裁判而自首之
    。
二、案經己○○自首及章正公司訴由臺灣臺中地方法院檢察署檢
    察官偵查起訴。
    理    由
壹、有罪部分：
一、證據能力之說明：
（一）按證人依法應具結而未具結者，其證言不得作為證據。刑
      事訴訟法第158 條之3 定有明文。而告訴人之指訴雖係以
      使被告受刑事訴追為目的，但非同法第3 條所稱之「當事
      人」，乃當事人以外之第三人，除依同法第271 條之1 規
      定到庭單純陳述意見時，毋庸具結外，如就與待證事實有
      重要關係之親身知覺、體驗事實陳述時，即居於證人之地
      位，依上開增訂公布之規定，自應依同法第186 條第1 項
      規定命其具結，使告訴人知悉其有據實陳述之義務，以擔
      保其證言之真實性，該供述證據始具證據能力，如未踐行
      人證之法定調查程序，應不得作為證據。最高法院93年度
      台上字第6838號刑事判決可資參照。查證人丁○○於偵查
      中係以告訴人之身分應訊，其中就與上揭犯罪事實有重要
      關係之陳述，係居於證人之地位，但檢察官並未令其供前
      或供後具結，揆諸首揭規定，關於該等部分之陳述，即不
      得作為證據。
（二）又按被告以外之人於審判外之陳述，雖不符刑事訴訟法第
      159 條之1 至第159 條之4 之規定，而經當事人於審判程
      序同意作為證據，法院審酌該言詞陳述或書面陳述作成時
      之情況，認為適當者，亦得為證據。當事人、代理人或辯
      護人於法院調查證據時，知有第159 條第1 項不得為證據
      之情形，而未於言詞辯論終結前聲明異議者，視為有前項
      之同意。刑事訴訟法第159 條之5 定有明文。查被告己○○之選任辯護人洪崇欽律師於本院準備程序時，對於本案
      偵查卷內之人證、書證，均同意有證據能力，得採為本案
      之證據，被告對此亦未為反對之表示，且迄至本案言詞辯
      論終結前，被告及選任辯護人對於卷內之人證、書證，亦
      未聲明異議，有本院準備程序筆錄及審判筆錄在卷可考；
      另經本院審酌卷內各該人員陳述時之情狀（不包括證人丁○○於偵查中之言詞陳述，該陳述無證據能力，說明如前
      ），均查無被違法取供或非出於自由意志之情形，相關書
      證亦查無違法取證或造假虛捏之情事，以之作為本案之證
      據，皆屬適當，依前揭規定，本判決以下所引用之卷內人
      證、書證均得為本案之證據，合先敘明。
二、上揭犯罪事實，業據被告於偵查中自首並均坦承不諱，復於
    本院準備程序及審理時皆為認罪之陳述，核與告訴人章正公
    司具狀指訴之情節大致相符，復經告訴人章正公司之負責人
    即證人丁○○、會計人員即證人丙○○、甲○○於本院審理
    時結證綦詳，另經證人戊○○於偵查中及本院審理時結證屬
    實，並有刑事聲請自首狀、台中商業銀行總行函附戊○○開
    設之帳號000000000000號帳戶存款業務往來申請約定書、交
    易明細、如附表編號一至二十六所示支票正反面影本、章正
    公司員工基本資料、勞工保險卡、被告冒用戊○○名義之履
    歷資料、悔過書、章正公司94年1 月至97年7 月應付帳款明
    細、章正公司開設在台中商業銀行潭子分行帳號12100 號帳
    戶之交易明細、勞工保險局函附之「戊○○」加保於章正公
    司之投保資料表、中央健康保險局中區分局函附之「戊○○
    」在章正公司參加全民健保相關資料、章正公司之支票登記
    簿及轉帳傳票影本、本院電話紀錄表、台中商業銀行潭子分
    行函附之如附表所示支票提示日查詢結果、台中商業銀行南
    台中分行函附之甲○○帳號000000000000號開戶資料、交易
    明細附卷可稽。據上，足認被告之自白確與事實相符，堪予
    採信。從而，被告上開犯行事證明確，堪以認定。
三、比較新舊法之說明：
    被告為犯罪事實一(一)(二)所示之行為後，刑法部分條文業於94
    年2 月2 日修正公布，並自95年7 月1 日起施行。本次刑法
    修正之比較新舊法，應就罪刑有關之共犯、未遂犯、想像競
    合犯、牽連犯、連續犯、結合犯，以及累犯加重、自首減輕
    暨其他法定加減原因（如身分加減）與加減例等一切情形，
    本於統一性及整體性原則，綜其全部罪刑之結果而為比較，
    亦有最高法院95年度第8次刑庭會議決議可資參照，是以：
（一）刑法第1條第1項規定：
      修正後刑法第2 條第1 項規定，已將新舊法律適用之「從
      新從輕」原則，改採「從舊從輕」原則，而此規定僅係規
      範行為後法律變更所生新舊法律比較適用之準據法，並非
      實體刑罰法律，自不生行為後法律變更之比較適用之問題
      ，應逕行適用新法第2 條第1 項之規定，為「從舊從輕」
      之比較。
（二）刑法第320 條第1 項、第339 條第1 項法定刑為罰金部分
      ：
  １、修正後刑法第33條第5 款規定「罰金：新臺幣一千元以上
      ，以百元計算之。」與修正前刑法第33條第5 款規定「罰
      金：一元以上。」不同。比較新舊法結果，以舊法較有利
      於行為人，故依刑法第2 條第1 項前段規定，自應適用行
      為時之法律即修正前刑法第33條第5 款規定決定其罰金部
      分之法定刑。
  ２、法定刑為罰金之提高標準之新舊法適用：
      被告為犯罪事實一(一)(二)之行為後，刑法施行法增訂第1 條
      之1 ，於95年6 月14日公布，並於同年7 月1 日施行；考
      其立法理由，係為因應94年2 月2 日修正公布、95年7 月
      1 日施行之刑法施行後，依刑法總則第33條第5 款規定，
      罰金貨幣單位已改為新臺幣，是以分則編各罪所定罰金之
      貨幣單位，自應配合上開規定修正，為使罰金數額趨於一
      致，避免衍生新舊法比較適用問題，以緩和實務適用法律
      之衝擊，於不變動罰金數額之前提下，而為制定，換言之
      ，刑法施行法第1 條之1 係在替代罰金罰鍰提高標準條例
      部分條文，與適用罰金罰鍰提高標準條例之結果相同，對
      於被告而言並不發生有利或不利之問題，僅係將貨幣單位
      由銀元改為新臺幣，並非法律變更刑度之條文，當無須就
      新舊法比較適用（臺灣高等法院暨所屬法院95年法律座談
      會刑事類提案第16至19號研討結果可資參照）。
（三）刑法第56條連續犯之規定：
      被告為犯罪事實一(一)(二)之行為後，新法業已刪除連續犯之
      規定，此刪除雖非犯罪構成要件之變更，但顯已影響行為
      人刑罰之法律效果，自屬法律有變更，依新法第2 條第1
      項規定，比較新、舊法結果，新法之規定並無較有利於行
      為人，仍應適用被告之行為時法律即舊法論以連續犯（最
      高法院95年第8次刑事庭會議決議參照）。
（四）刑法第47條規定：
      被告為犯罪事實一(一)(二)之犯行，均係故意犯罪，不論依修
      正前之刑法第47條，或修正後刑法第47條第1 項規定，均
      構成累犯，無所謂「有利或不利」之情形，即無適用修正
      後刑法第2 條第1 項之規定比較新舊法適用之問題，應依
      裁判時法即修正後刑法第47條第1 項規定，論以累犯，並
      依法加重其刑（最高法院97年度第1 次、第2 次刑事庭會
      議決定）。
（五）刑法第62條規定：
      修正前刑法第62條規定：「對於未發覺之罪自首而受裁判
      者，減輕其刑。但有特別規定者，依其規定。」與修正後
      同條規定「得減輕其刑」不同，比較新舊法適用之結果，
      新法並無較有利於被告之情形，故依刑法第2 條第1 項前
      段規定，自應適用行為時之刑法第62條規定。
（六）刑法第51條第5款部分：
      修正前刑法第51條規定：「數罪併罰，分別宣告其罪之刑
      ，依左列各款定其應執行者：五宣告多數有期徒刑者，於
      各刑中之最長期以上，各刑合併之刑期以下，定其刑期。
      但不得逾二十年。」修正後刑法第51條第5 款規定：「五
      宣告多數有期徒刑者，於各刑中之最長期以上，各刑合併
      之刑期以下，定其刑期。但不得逾三十年。」比較結果，
      修正後刑法並非較有利於行為人，依刑法第2 條第1 項前
      段之規定，仍應依修正前刑法，定其應執行之刑。裁判確
      定前犯數罪，其中一罪在新法施行前者，亦同。最高法院
      95年度第8次刑事庭會議可資參照。
四、按銀行支票係以券面載明金額而欲實行其金額之權利，必須
    占有該支票，且該支票得自由轉讓，具有流通之性質，自係
    有價證券之一種，其以他人空白支票偽填內容而資行使者，
    即屬偽造有價證券。最高法院31年上字第1918號判例可資參
    照。是核被告所為：
（一）犯罪事實一(一)、(二)部分：
  １、被告竊取如附表編號一至六所示空白支票各1 紙部分，係
      犯刑法第320 條第1 項之普通竊盜罪。
  ２、被告偽造如附表編號一至六所示支票部分，另犯同法第20
      1 條第1 項之偽造有價證券罪。被告盜用章正公司大、小
      章之行為，為偽造各該支票之階段行為；其偽造各該支票
      後復持以行使，行使之低度行為均應為偽造之高度行為所
      吸收，皆不另論罪。起訴書於論罪法條欄記載刑法第217
      條第2 項，顯係贅載，附此明。又按行使偽造有價證券
      以詐取財物，其取得財物行為，原已包含於該行使偽券行
      為之內，並不另成詐欺罪名。最高法院31年上字第1918號
      判例可資參照。公訴人認被告行使如附表編號一至六所示
      偽造支票，致台中商業銀行潭子分行及票據交換所之人員
      陷於錯誤，而將告訴人章正公司之新任會計即證人丙○○
      溢匯之款項，匯入被告借用之帳戶（起訴書第4 頁第3 列
      誤為被告開設於台中商業銀行潭子分行之帳戶），另犯刑
      法第339 條第1 項之詐欺取財罪，即有未洽（以下關於被
      告犯偽造有價證券罪部分，均同此段之說明，不另重複贅
      述）。
  ３、被告於犯罪事實一(二)所示時、地變造章正公司支票簿如附
      件日期欄「94/12/5 」至「95/6/5」之「應付傳票金額」
      欄金額部分，係犯刑法第210 條之變造私文書。公訴人雖
      認被告係利用其代理會計職務之時，竄改公司支票簿，但
      證人丙○○到庭結證稱：被告改任採購後，已無權利可開
      立公司支票，老闆即證人丁○○請被告從旁協助伊，只是
      要教導伊如何處理會計業務，並非代替伊做事，如果伊臨
      時出去，是由被告代理，但被告只有一次幫忙修改客戶持
      票之票期，卷附之支票登記簿被修改前之紀錄，均是伊登
      載，皆係伊的筆跡等語（本院卷第83至84頁背面）；證人
      丁○○亦到庭結證稱：伊只是請被告教導證人丙○○如何
      處理會計業務，並不是要被告幫忙做等語（本院卷第85頁
      背面），可知被告縱於代理證人丙○○期間，並無代之登
      載公司支票登記簿之權利。且遍觀偵查全卷，除被告之自
      白外，亦無其他補強證據可證被告係於代理證人丙○○之
      期間內，為上開變造公司支票簿之行為，故尚難遽認被告
      於竄改上開公司支票簿時，係從事業務之人，且有明知不
      實而登載於業務上作成之文書之犯行。公訴人認被告此部
      分係犯刑法第215 條之業務登載不實罪，容有未合。
  ４、被告於犯罪事實一(二)所示時、地以竄改公司支票簿之方式
      ，致使證人丙○○不知有假，陷於錯誤，而依附件「支票
      登記金額（被修改）」欄所載金額溢匯款項至上開章正公
      司支票帳戶，被告再持偽造之如附表編號二至六所示偽造
      支票兌領詐財，此部分所為，核係犯刑法第339 條第1 項
      之詐欺取財罪。
  ５、被告竊取、偽造如附表編號一至六所示空白支票，均於95
      年7 月1 日前所為，且時間緊接，竊取及偽造方法相同，
      均分別觸犯構成要件相同之罪名，皆顯係基於概括犯意為
      之，均應依修正前刑法連續犯之規定論以一罪之普通竊盜
      罪及偽造有價證券罪，並均依法加重其刑。
  ６、被告前開變造私文書、詐欺取財（指訛詐證人丙○○）犯
      行，均於95年7 月1 日前所為，且時間緊接，變造及詐欺
      取財之方法相同，均分別觸犯構成要件相同之罪名，皆顯
      係基於概括犯意為之，均應依修正前刑法連續犯之規定論
      以一罪之變造私文書罪及詐欺取財罪，並均依法加重其刑
      。
  ７、又被告係為達以竊取及偽造之如附表編號二至六所示支票
      ，領取其以變造章正公司支票簿之方式，訛騙證人丙○○
      溢匯至告訴人章正公司帳戶內之款項，所犯普通竊盜罪、
      偽造有價證券罪、變造私文書罪及詐欺取財罪之犯罪目的
      單一，依一般社會通念，認應評價為一罪方符合刑罰公平
      原則，如予數罪併罰，反有過度處罰之疑，與人民法律感
      情亦未契合；故本院認於牽連犯廢除後，適度擴張一行為
      概念，認此情形為一行為觸犯數罪名之想像競合犯，方屬
      適當。是被告每次所犯之上開四罪名間，均係一行為觸犯
      數罪名之想像競合犯，均應分別應一重之偽造有價證券罪
      處斷（最高法院97年度台上字第1880號判決參照）。公訴
      人認被告所犯竊盜罪與偽造有價證券罪係具方法結果關係
      之牽連犯，容有未洽。
  ８、被告前於89年間因違反著作權法案件，經臺灣高等法院臺
      中分院以90年度上易字第316 號判處有期徒刑6 月，如易
      科罰金以銀元300 元折算1 日確定，並於90年7 月18日易
      科罰金執行完畢，有臺灣高等法院被告前案紀錄表可按，
      其受徒刑之執行完畢，5 年以內故意再犯犯罪事實一(一)(二)
      所載之有期徒刑以上之連續偽造有價證券罪，為累犯，應
      依法加重其刑，並依法遞加之。
  ９、被告在職司犯罪偵查之公務員尚未發覺其犯罪事實一所載
      犯行前，即主動向臺灣臺中地方法院檢察署提出刑事聲請
      自首狀，表示願意接受裁判而自首等情，有偵查卷附之刑
      事聲請自首狀上蓋有「臺灣臺中地方法院檢察署收件章」
      日期為97年8 月15日，而告訴人章正公司具狀向該署提起
      告訴之刑事告訴狀上之「臺灣臺中地方法院檢察署收件章
      」日期則為97年9 月8 日可資參佐。另證人丙○○於97年
      7 月24日整理帳務時，發現支票登記簿上所載對某廠商之
      應付貨款，竟溢出其所記憶之交易金額甚鉅，始發現支票
      登記簿遭竄改之事，立即向證人丁○○報告，證人丁○○
      隨即調閱己○○在章正公司任職期間內所為之應付貨款傳
      票及支票登記簿，並向銀行調閱支票存款戶往來明細及己○○偽造之支票影本，始獲上情，且隨即於97年7 月28日
      向警方報案，有臺中縣警察局員警工作紀錄簿附卷可稽（
      本院卷第89頁）。然按刑法第62條之所謂發覺，係指該管
      公務員已知犯罪事實並知犯罪人之為何人而言，至被害人
      以及被害人以外之人知悉其事並知其人，而該管公務員猶
      未知之者，仍不能不認為合於該條所謂未發覺之規定，蓋
      該條之立法本旨自首減刑，係為獎勵犯罪者悔過投誠，而
      一方為免搜查逮捕株連疑似累及無辜，就此觀察，其所謂
      發覺，並不包括私人之知悉在內。最高法院20年上字第17
      21號判例可資參照。查證人丁○○於97年7 月28日報案時
      ，雖已知曉被告係冒用「戊○○」之假名上班，本名為「
      己○○」，但向警方陳述嫌犯姓名時，仍告以「戊○○」
      之姓名、年籍一節，為證人丁○○到庭結證明確（本院卷
      第86頁背面），復經據報前往處理之臺中縣警察局豐原分
      局潭子分駐所警員即證人張誌聰於本院審理時結證稱：伊
      到現場後，證人丁○○表示一離職員工「戊○○」侵占公
      款，當時該名「戊○○」並未在場等語無訛（本院卷第82
      頁正反面），並有前開卷附之臺中縣警察局員警工作紀錄
      簿記載：「．．．報案人丁○○（按年籍詳卷）稱員工倉
      管兼會計戊○○（按紀錄戊○○之年籍，年籍詳卷）侵占
      公司公款，報案人稱待上班時間再至銀行列印明細相關資
      料後，再行至所提出告訴」等情可資佐憑，足見證人張誌
      聰所能掌握之嫌犯年籍，均係「戊○○」，並非被告。揆
      諸前開判例要旨，應認被告仍合於自首之要件，爰就被告
      上開所犯犯罪事實一(一)(二)所載之連續偽造有價證券罪行，
      依修正前刑法第62條前段規定減輕其刑，並依法先遞加後
      減之。
  １０、公訴人雖僅就被告上開竊取、偽造如附表編號一至六所示
      支票、變造私文書之犯行提起公訴，然檢察官就犯罪事實
      一部起訴者，其效力及於全部，刑事訴訟法第267 條定有
      明文。本件被告於犯罪事實一(二)所載時、地，另有前述以
      竄改支票登記簿方式，訛騙證人丙○○溢匯款項之詐欺取
      財之犯罪事實（公訴人於起訴書論罪法條欄雖載有刑法第
      339 條第1 項之詐欺取財罪，但依起訴書之說明，係指被
      告訛詐台中商業銀行潭子分行及票據交換所之人員之事實
      ，並非詐騙證人丙○○），且與前揭論罪科刑之普通竊盜
      、偽造有價證券、變造私文書部分，有想像競合犯之關係
      ，已如前述，本院自應就屬於裁判上一罪之前述詐欺取財
      犯行，一併加以裁判。
（二）犯罪事實一(三)部分：
  １、被告於附表編號七至二十六所示時、地，分別違犯竊盜、
      偽造附表編號七至二十六所示支票、變造公司支票簿如附
      件日期欄「95 /8/5 」至「97/7/5」之「應付傳票金額」
      欄金額以訛詐證人丙○○溢匯款項，再行使各該偽造支票
      以兌領款項，核其於附表編號七至二十六所為，均係犯刑
      法第320 條第1 項之普通竊盜罪、第201 條第1 項之偽造
      有價證券罪（不另成立盜用印章、詐欺取財罪，說明如前
      ）、第210 條之變造私文書罪、第339 條第1 項之詐欺取
      財罪。被告於附表編號七至二十六所示時、地每次違犯上
      開4 罪，均係一行為而觸犯數罪名，為想像競合犯，各應
      從一重之偽造有價證券罪論處。被告於附表編號七至二十
      六所示時、地，各次違犯之偽造有價證券罪，均犯意各別
      ，應分論併罰。公訴人雖認被告上開20次偽造有價證券犯
      行，為接續犯，然按刑法上接續犯之概念係指數行為於同
      時同地或密切接近之時地實施，侵害同一之法益，各行為
      之獨立性極為薄弱，依一般社會健全觀念，在時間差距上
      ，難以強行分開，在刑法評價上，以視為數個舉動之接續
      施行，合為包括之一行為予以評價，較為合理，則屬接續
      犯，而為包括之一罪。最高法院86年台上字第3295號判例
      可資參照。查被告於附表編號七至二十六所示時、地，違
      犯偽造有價證券之犯行，前後次之時間相隔約1 月，編號
      七與編號二十六更相隔長達2 年，難認在時間上有何密切
      接近、難以分開之實施情狀，核與接續犯之要件有間，公
      訴人此部分之論罪意見並不可採。
  ２、按繼續犯之一部行為，或牽連犯或想像競合犯之重罪行為
      係在另一犯罪所處有期徒刑執行完畢後5 年以內者，仍該
      當於累犯加重之要件（最高法院86年度台非字第217 號裁
      判可參）。查被告前於89年間因違反著作權法案件，經臺
      灣高等法院臺中分院以90年度上易字第316 號判處有期徒
      刑6 月，如易科罰金以銀元300 元折算1 日確定，並於90
      年7 月18日易科罰金執行完畢，已如前述，其受徒刑之執
      行完畢，5 年以內故意再犯如附表編號七所示之有期徒刑
      以上之偽造有價證券罪，為累犯，應依法加重其刑。另被
      告於95年間因偽造文書罪，經本院以95年度簡字第380 號
      判處有期徒刑4 月，如易科罰金以銀元300 元折算1 日確
      定，於96年2 月6 日易科罰金執行完畢等情，亦有前開前
      科紀錄表可按，其受徒刑之執行完畢，5 年以內故意再犯
      如附表編號十四至二十六所示有期徒刑以上之偽造有價證
      券罪，均為累犯，皆應依法加重其刑。
  ３、被告在職司犯罪偵查之公務員尚未發覺其犯罪事實一所載
      犯行前，即主動向臺灣臺中地方法院檢察署提出刑事聲請
      自首狀，表示願意接受裁判而自首等情，已詳述如前，爰
      依刑法第62條前段規定，就被告如附表編號七至二十六所
      示犯行，均減輕其刑，其中附表編號七、十四至二十六部
      分並依法先加後減之。
  ４、公訴人雖僅就被告竊取、偽造如附表編號七至二十六所示
      支票、變造私文書之犯行提起公訴，然檢察官就犯罪事實
      一部起訴者，其效力及於全部，刑事訴訟法第267 條定有
      明文。本件被告於犯罪事實一(三)所載時、地，另有前述以
      竄改支票登記簿方式，訛騙證人丙○○溢匯款項之詐欺取
      財之犯罪事實，且與附表編號七至二十六所示並經論罪科
      刑之前開普通竊盜、偽造有價證券、變造私文書等犯罪事
      實，有想像競合犯之關係，已如前述，本院自應就屬於裁
      判上一罪之各次詐欺取財犯行，一併加以裁判。
（三）被告所犯連續偽造有價證券罪及如附表編號七至二十六所
      犯20次偽造有價證券罪，均犯意各別，應分論併罰。
（四）爰審酌被告素行不佳，仍不知警惕言行，為圖私利，違犯
      本件多次偽造有價證券犯行，於附表編號一至六所示時、
      地，連續偽造支票6 紙，於附表編號七至二十六所示時、
      地，各偽造之支票張數均只有1 紙，金額多寡不一，惟總
      計高達7,017,784 元，對於告訴人章正公司之損害及犯罪
      所得頗多，再考之被告之智識、生活情狀，暨犯後自首犯
      行，且始終坦認，惟尚未能賠償告訴人章正公司等犯後態
      度等一切情狀，分別就如附表編號一至六所示之連續偽造
      有價證券犯行及如附表編號七至二十六所示各次偽造有價
      證券犯行，量處如主文第一項所示之刑，並定應執行之刑
      ，以資懲儆。又如附表所示偽造支票，均為偽造之有價證
      券，且無證據證明業已滅失，均依刑法第205 條規定，就
      如附表編號一至六所示偽造支票合計6 紙，在被告所犯連
      續偽造有價證券罪所宣告主刑項下，諭知沒收；另就如附
      表編號七至二十六所示偽造支票，在被告如附表編號七至
      二十六所示犯行各宣告之主刑項下，分別諭知沒收。
五、不另為無罪諭知部分：
（一）公訴人認被告行使如附表所示偽造支票，致台中商業銀行
      潭子分行及票據交換所之人員陷於錯誤，而將告訴人章正
      公司之新任會計即證人丙○○溢匯之款項，匯入被告借用
      之帳戶，另犯刑法第339 條第1 項之詐欺取財罪，尚有未
      洽，被告此部分所為應僅犯刑法第201 條第1 項之偽造有
      價證券罪，不另成立詐欺取財罪，理由已詳述於前，惟公
      訴人認此部分犯行與前揭論罪科刑之偽造有價證券罪間有
      想像競合犯關係，屬裁判上之一罪，爰不另為無罪之諭知
      。
（二）公訴人雖認被告係竊取章正公司之大、小章，另涉犯刑法
      第320 條第1 項之普通竊盜罪嫌。但證人丁○○到庭結證
      稱：章正公司開立支票，是由會計小姐將公司大章蓋好後
      ，再交由伊親蓋公司小章，伊曾遺失過公司小章1 次，是
      好幾年前的事，後來於97年7 月28日放颱風假之前幾天發
      現小章不見了，但過一星期後，在家裡的床舖上發現，該
      次不是失竊等語（本院卷第86頁正反面），顯然並未明指
      多年前遺失之公司小章確係遭人竊取，更未指認係被告所
      為。另遍觀偵查全卷，又查無其他證據足認證人丁○○於
      多年前遺失公司小章時，被告已在章正公司任職，且確實
      係由被告所竊取之事實，依罪疑唯輕原則，僅能認定被告
      有盜用章正公司大、小章之事實。惟公訴人認被告此部分
      竊盜犯行，與前經論罪科刑之偽造有價證券罪間，具方法
      結果之牽連犯關係，屬裁判上之一罪，爰不另為無罪之諭
      知。
貳、無罪部分：
一、公訴意旨略以：被告己○○因本身積欠卡債，擔憂銀行查扣
    所得薪資，竟未經其妹戊○○同意，冒用戊○○名義，於民
    國94年1 月上旬某日，至章正公司應徵會計職務，而於該職
    務任期內，基於使公務員登載不實之犯意，於94年1 月10日
    ，以「戊○○」為被保險人、章正公司為投保單位，分別向
    中央健康保險局中區分局（下稱健保局中區分局）及勞工保
    險局（下稱勞保局）申請加入全民健康保險及勞工保險，致
    健保局中區分局及勞保局受理上開申請之人員誤信章正公司
    為「戊○○」投保，而將該不實事項登載於職務上所掌之公
    文書，足以生損害於證人戊○○及上開機關對於投保資料管
    理之正確性。因認被告就此部分犯行，係犯刑法第214 條之
    罪嫌。然按刑法第214 條所謂使公務員登載不實事項於公文
    書罪，須一經他人之聲明或申報，公務員即有登載之義務，
    並依其所為之聲明或申報予以登載，而屬不實之事項者，始
    足構成，若其所為聲明或申報，公務員尚須為實質之審查，
    以判斷其真實與否，始得為一定之記載者，即非本罪所稱之
    使公務員登載不實。最高法院73年台上字第1710號判例可資
    參照。又按勞工保險條例第10條第3 項規定：「保險人為查
    核投保單位勞工人數、工作情況及薪資，必要時，得查對其
    員工或會員名冊、出勤工作紀錄及薪資帳冊。」同條例第72
    條第2 項、第3 項復規定：「投保單位違背本條例規定，將
    投保薪資金額以多報少或以少報多者，自事實發生之日起，
    按其短報或多報之保險費金額，處以二倍罰鍰，並追繳其溢
    領給付金額。勞工因此所受損失，應由投保單位賠償之。投
    保單位於保險人依第十條第三項規定為查對時，拒不出示，
    或違反同條第四項規定者，處以二千元以上六千元以下罰鍰
    。」另按全民健康保險法第17條規定：「保險對象及投保單
    位於辦理各項保險手續，應提供所需之資料或文件；對主管
    機關或保險人因業務需要所為之訪查或查詢，不得規避、拒
    絕、妨礙或作虛偽之證明、報告或陳述。」該法施行細則第
    29條第1 項規定：「投保單位應備下列資料，以供主管機關
    或保險人因業務需要所為之訪查或查詢．．．」，可知勞保
    局之承辦人員對於投保單位申報之員工及其薪資金額，健保
    局人員對於健保之投保申報，均有實質審查之權限（臺灣高
    等法院92年度上訴字第2563號、最高法院96年度台上字第24
    81號裁判可參）。在本案中，經本院函詢健保局中區分局結
    果，該局函覆稱：「有關戊○○君於章正企業有限公司投、
    退保資料，經查係由該公司分別於94年1 月10日及97年7 月
    30日填寫書面資料，申報其到職加保及離職轉出，有關勞雇
    關係之發生與終止，只有當事人知悉，本分局無從審核。惟
    如勞方檢具證明文件（如薪資單、扣繳憑單．．．）主張雇
    主未依規定為其投保，則本分局將指派查核人員實地訪查，
    依事實狀況輔導並糾正，確保勞方權益。」等情，有該局97
    年12月19日健保中承一字第0970092626號函在卷可憑（本院
    卷第53頁）。而經本院函詢勞保局結果，該局亦函覆稱：「
    ．．．本局就投保單位所送加保表，依本局訂定『被保險人
    加保作業手冊相關作業標準表』規定予以書面審核，．．．
    資料齊備且合於加保規定者，即予受理、鍵錄資料。如有不
    合規定者，即以書函通知投保單位補正或退件。．．．又勞
    工保險係屬社會在職團體保險，事後本局如對被保險人（即
    員工）之投保資格有疑義，亦可做後續之實質審查。」等情
    ，亦有該局97年12月23日保承工字第09710421480 號函附卷
    可稽（本院卷第56頁）。據上，被告雖係冒用「戊○○」之
    名義參加勞、健保，但所為核與刑法第214 之罪之構成要件
    不符，無法以該罪相繩，應由本院就公訴人此部分之起訴，
    諭知被告無罪之判決。
二、公訴人另認被告關於犯罪事實欄所載犯行，尚觸犯刑法第34
    2 條第1 項之背信罪嫌。然按「被告充當某銀行行員，有保
    管匯票用紙，登載匯款帳目之職，雖不能謂非處理他人事務
    ，但關於匯票之制作，並不屬其處理事務之範圍，其將保管
    之空白匯票用紙偽造匯票，究與背信罪之構成要件不合。」
    最高法院28年上字第178 號判例可資參照。在本案中，被告
    自94年9 月5 日起已改調章正公司之行政業務部門，擔任採
    購，會計業務已由新任會計即證人丙○○負責，雖被告偶而
    會代理證人丙○○，但登載公司支票簿、簽發支票、保管公
    司大、小章等，均非被告之職權範圍等情，業據證人丙○○
    、丁○○到庭結證綦詳，復經本院審認明確。另依現有卷證
    ，亦查無積極之證據足認被告違犯前揭犯罪事實欄所載犯行
    時，均在被告代理證人丙○○之期間內，揆諸前開判例要旨
    ，被告違犯前揭犯罪事實欄所載犯行之行為，既非其任章正
    公司採購業務所處理事務之範圍，所為自與背信罪之構成要
    件不合，不能以背信罪相繩，應就此部分諭知被告無罪之判
    決。
三、公訴人又謂：被告以「戊○○」名義背書於如附表所示支票
    背面，再將該26張記載完成之支票存入證人戊○○開設在台
    中商業銀行帳號000000000000號之帳戶而行使之，並透過票
    據交換，將證人丙○○溢匯之款項轉帳至證人戊○○之上開
    帳戶內（起訴書關於附表編號一至五所示支票所存入之帳戶
    認定有誤，該5 紙偽造支票均係存入證人甲○○開設在台中
    商業銀行南台中分行帳號000000000000號之帳戶內）。因認
    被告就此部分另犯刑法第216 條、第210 條之行使偽造私文
    書罪嫌。惟按行為人於支票背面偽造某人之署押，既不過係
    表示由某人領取該支票款而已，並非出於轉讓該支票之意思
    ，自與票據法規定之背書不同。最高法院71年度台上字第60
    05號、71年度台上字第778 號裁判可資參照。查被告之所以
    在如附表編號一至五所示偽造支票背面簽署「甲○○」之署
    名，另在編號六至二十六所示偽造支票背面簽署「戊○○」
    之署名，純係因被告向證人甲○○、戊○○借用帳戶，分別
    將上開偽造支票存入該2 人帳戶而提示兌領等情，業經被告
    供述明確，復經證人甲○○（本院卷第136 頁）、戊○○到
    院結證無訛，並有證人甲○○、戊○○出借給被告之帳戶交
    易明細在卷可憑，堪信為真。依前開說明，被告所為即與票
    據法之「背書」行為有間，不成立刑法第210 條之偽造私文
    書罪，自亦無構成刑法第216 條、第210 條之行使偽造私文
    書之可能。再者，行為人在支票上偽造某人之署押，係表示
    領款用意之證明，依刑法第220 條規定應論以同法第210 條
    之偽造私文書罪。最高法院71年度台上字第778 號裁判固可
    參佐。但查，經訊之證人甲○○、戊○○均到庭結證稱：是
    應被告要求而開立自己之帳戶供被告使用，並未限制被告使
    用情形，完全交由被告使用等語（本院卷第80、136 頁），
    可知被告因為要將如附表之偽造支票存入向證人甲○○、戊○○借用之帳戶，以提示兌領，才依銀行作業規定，在如附
    表編號一至五所示偽造支票背面簽署「甲○○」之署名，另
    在如附表編號六至二十六所示偽造支票背面簽署「戊○○」
    之署名，所為均未逾證人甲○○、戊○○授權使用之範圍，
    難認被告有何偽造行為存在。據上，公訴人認被告此部分犯
    行，另涉犯刑法第216 條、第210 條之行使偽造私文書罪嫌
    ，並無證據可資佐實，應依法諭知被告此部分被訴犯行無罪
    之判決。
據上論斷，應依刑事訴訟法第299 條第1 項前段、第301 條第1
項，刑法第2 條第1 項、第56條（修正前）、第320 條第1 項、
第201 條第1 項、第339 條第1 項、第210 條、第55條、第47條
第1 項、第62條前段（現行法及修正前之規定）、第51條第5 款
（修正前）、第205 條，刑法施行法第1 條之1 ，判決如主文。
本案經檢察官乙○○到庭執行職務
中    華    民    國    98    年    8     月    21    日
              刑事第七庭  審判長法  官  陳慧珊
                                法  官  林慶郎
                                法  官  莊嘉蕙
以上正本證明與原本無異
如不服本判決應於收受送達後十日內向本院提出上訴書狀，並應
敘述具體理由；其未敘述上訴理由者，應於上訴期間屆滿後二十
日內向本院補提理由書（均須按他造當事人之人數附繕本）「切
勿逕送上級法院」。
                                書記官  陳怡臻
中    華    民    國    98    年    8     月    21    日
附錄論罪科刑法條
中華民國刑法第201條
意圖供行使之用，而偽造、變造公債票、公司股票或其他有價證
券者，處三年以上十年以下有期徒刑，得併科三千元以下罰金。
行使偽造、變造之公債票、公司股票或其他有價證券，或意圖供
行使之用，而收集或交付於人者，處一年以上七年以下有期徒刑
，得併科三千元以下罰金。
中華民國刑法第210條
偽造、變造私文書，足以生損害於公眾或他人者，處五年以下有
期徒刑。
中華民國刑法第320條第1項
意圖為自己或第三人不法之所有，而竊取他人之動產者，為竊盜
罪，處五年以下有期徒刑、拘役或五百元以下罰金。
中華民國刑法第339條第1項
意圖為自己或第三人不法之所有，以詐術使人將本人或第三人之
物交付者，處五年以下有期徒刑、拘役或科或併科一千元以下罰
金。
附表：
 ┌────┬────┬────┬──────┬────┬────┬──────────┐
 │  編號  │票載日期│  票號  │支票偽造金額│提示日期│支票存入│  主            文  │
 │        │        │        │（新臺幣）  │        │帳戶戶名│                    │
 ├────┼────┼────┼──────┼────┼────┼──────────┤
 │   一   │94/08/05│0000000 │68,669元    │94/12/28│甲○○  │己○○連續犯偽造有價│
 │        │        │        │（起訴書誤為│        │        │證券罪，累犯，處有期│
 │        │        │        │68,699元）  │        │        │徒刑貳年。如附表編號│
 ├────┼────┼────┼──────┼────┼────┤一至六所示偽造支票合│
 │   二   │95/01/05│0000000 │66,000元    │95/01/17│同上    │計陸紙均沒收。      │
 ├────┼────┼────┼──────┼────┼────┤                    │
 │   三   │95/02/25│0000000 │83,175元    │95/03/06│同上    │                    │
 ├────┼────┼────┼──────┼────┼────┤                    │
 │   四   │95/02/05│0000000 │125,005元   │95/04/04│同上    │                    │
 │        │（起訴書│        │            │        │        │                    │
 │        │誤為95/0│        │            │        │        │                    │
 │        │2/02）  │        │            │        │        │                    │
 ├────┼────┼────┼──────┼────┼────┤                    │
 │   五   │95/05/05│0000000 │105,591元   │95/05/05│同上    │                    │
 ├────┼────┼────┼──────┼────┼────┤                    │
 │   六   │95/06/05│0000000 │208,196元   │95/06/05│戊○○  │                    │
 ├────┼────┼────┼──────┼────┼────┼──────────┤
 │   七   │95/07/05│0000000 │199,591元   │95/08/07│同上    │己○○犯偽造有價證券│
 │        │        │        │            │        │        │罪，累犯，處有期徒刑│
 │        │        │        │            │        │        │壹年捌月。附表編號七│
 │        │        │        │            │        │        │所示偽造支票壹紙沒收│
 │        │        │        │            │        │        │之。                │
 ├────┼────┼────┼──────┼────┼────┼──────────┤
 │   八   │95/09/05│0000000 │180,409元   │95/09/05│同上    │己○○犯偽造有價證券│
 │        │        │        │            │        │        │罪，處有期徒刑壹年柒│
 │        │        │        │            │        │        │月。附表編號八所示偽│
 │        │        │        │            │        │        │造支票壹紙沒收之。  │
 ├────┼────┼────┼──────┼────┼────┼──────────┤
 │   九   │95/10/05│0000000 │150,000元   │95/10/05│同上    │己○○犯偽造有價證券│
 │        │        │        │            │        │        │罪，處有期徒刑壹年柒│
 │        │        │        │            │        │        │月。附表編號九所示偽│
 │        │        │        │            │        │        │造支票壹紙沒收之。  │
 ├────┼────┼────┼──────┼────┼────┼──────────┤
 │   十   │95/11/05│0000000 │280,000元   │95/11/06│同上    │己○○犯偽造有價證券│
 │        │        │        │            │        │        │罪，處有期徒刑壹年柒│
 │        │        │        │            │        │        │月。附表編號十所示偽│
 │        │        │        │            │        │        │造支票壹紙沒收之。  │
 ├────┼────┼────┼──────┼────┼────┼──────────┤
 │  十一  │95/12/05│0000000 │320,000元   │95/12/05│同上    │己○○犯偽造有價證券│
 │        │        │        │            │        │        │罪，處有期徒刑壹年柒│
 │        │        │        │            │        │        │月。附表編號十一所示│
 │        │        │        │            │        │        │偽造支票沒收之。    │
 ├────┼────┼────┼──────┼────┼────┼──────────┤
 │  十二  │96/01/05│0000000 │700,000元   │96/01/05│同上    │己○○犯偽造有價證券│
 │        │        │        │            │        │        │罪，處有期徒刑壹年柒│
 │        │        │        │            │        │        │月。附表編號十二所示│
 │        │        │        │            │        │        │偽造支票壹紙沒收之。│
 ├────┼────┼────┼──────┼────┼────┼──────────┤
 │  十三  │96/02/05│0000000 │580,000元   │96/02/05│同上    │己○○犯偽造有價證券│
 │        │        │        │            │        │        │罪，處有期徒刑壹年柒│
 │        │        │        │            │        │        │月。附表編號十三所示│
 │        │        │        │            │        │        │偽造支票壹紙沒收之。│
 ├────┼────┼────┼──────┼────┼────┼──────────┤
 │  十四  │96/04/01│0000000 │508,900 元  │96/04/04│ 同上   │己○○犯偽造有價證券│
 │        │        │        │（起訴書誤為│        │        │罪，累犯，處有期徒刑│
 │        │        │        │508,000 元）│        │        │壹年捌月。附表編號十│
 │        │        │        │            │        │        │四所示偽造支票壹紙沒│
 │        │        │        │            │        │        │收之。              │
 ├────┼────┼────┼──────┼────┼────┼──────────┤
 │  十五  │96/05/05│0000000 │456,669元   │96/05/07│同上    │己○○犯偽造有價證券│
 │        │        │        │            │        │        │罪，累犯，處有期徒刑│
 │        │        │        │            │        │        │壹年捌月。附表編號十│
 │        │        │        │            │        │        │五所示偽造支票壹紙沒│
 │        │        │        │            │        │        │收之。              │
 ├────┼────┼────┼──────┼────┼────┼──────────┤
 │  十六  │96/07/05│0000000 │305,689元   │96/07/05│同上    │己○○犯偽造有價證券│
 │        │        │        │            │        │        │罪，累犯，處有期徒刑│
 │        │        │        │            │        │        │壹年捌月。附表編號十│
 │        │        │        │            │        │        │六所示偽造支票壹紙沒│
 │        │        │        │            │        │        │收之。              │
 ├────┼────┼────┼──────┼────┼────┼──────────┤
 │  十七  │96/08/02│0000000 │300,000元   │96/08/02│同上    │己○○犯偽造有價證券│
 │        │        │        │            │        │        │罪，累犯，處有期徒刑│
 │        │        │        │            │        │        │壹年捌月。附表編號十│
 │        │        │        │            │        │        │七所示偽造支票壹紙沒│
 │        │        │        │            │        │        │收之。              │
 ├────┼────┼────┼──────┼────┼────┼──────────┤
 │  十八  │96/09/05│0000000 │302,600元   │96/09/05│同上    │己○○犯偽造有價證券│
 │        │        │        │            │        │        │罪，累犯，處有期徒刑│
 │        │        │        │            │        │        │壹年捌月。附表編號十│
 │        │        │        │            │        │        │八所示偽造支票壹紙沒│
 │        │        │        │            │        │        │收之。              │
 ├────┼────┼────┼──────┼────┼────┼──────────┤
 │  十九  │96/11/05│0000000 │292,290元   │96/11/05│同上    │己○○犯偽造有價證券│
 │        │        │        │            │        │        │罪，累犯，處有期徒刑│
 │        │        │        │            │        │        │壹年捌月。附表編號十│
 │        │        │        │            │        │        │九所示偽造支票壹紙沒│
 │        │        │        │            │        │        │收之。              │
 ├────┼────┼────┼──────┼────┼────┼──────────┤
 │  二十  │96/12/05│0000000 │202,900元   │96/12/05│同上    │己○○犯偽造有價證券│
 │        │        │        │            │        │        │罪，累犯，處有期徒刑│
 │        │        │        │            │        │        │壹年捌月。附表編號二│
 │        │        │        │            │        │        │十所示偽造支票壹紙沒│
 │        │        │        │            │        │        │收之。              │
 ├────┼────┼────┼──────┼────┼────┼──────────┤
 │ 二十一 │97/01/04│0000000 │190,000元   │97/01/04│同上    │己○○犯偽造有價證券│
 │        │        │        │            │        │        │罪，累犯，處有期徒刑│
 │        │        │        │            │        │        │壹年捌月。附表編號二│
 │        │        │        │            │        │        │十一所示偽造支票壹紙│
 │        │        │        │            │        │        │沒收之。            │
 ├────┼────┼────┼──────┼────┼────┼──────────┤
 │ 二十二 │97/02/01│0000000 │140,500元   │97/02/04│同上    │己○○犯偽造有價證券│
 │        │        │        │            │        │        │罪，累犯，處有期徒刑│
 │        │        │        │            │        │        │壹年捌月。附表編號二│
 │        │        │        │            │        │        │十二所示偽造支票壹紙│
 │        │        │        │            │        │        │沒收之。            │
 ├────┼────┼────┼──────┼────┼────┼──────────┤
 │ 二十三 │97/03/05│0000000 │301,600元   │97/03/05│同上    │己○○犯偽造有價證券│
 │        │        │        │            │        │        │罪，累犯，處有期徒刑│
 │        │        │        │            │        │        │壹年捌月。附表編號二│
 │        │        │        │            │        │        │十三所示偽造支票壹紙│
 │        │        │        │            │        │        │沒收之。            │
 ├────┼────┼────┼──────┼────┼────┼──────────┤
 │ 二十四 │97/05/05│0000000 │300,000元   │97/05/05│同上    │己○○犯偽造有價證券│
 │        │        │        │            │        │        │罪，累犯，處有期徒刑│
 │        │        │        │            │        │        │壹年捌月。附表編號二│
 │        │        │        │            │        │        │十四所示偽造支票壹紙│
 │        │        │        │            │        │        │沒收之。            │
 ├────┼────┼────┼──────┼────┼────┼──────────┤
 │ 二十五 │97/06/05│0000000 │350,000元   │97/06/05│同上    │己○○犯偽造有價證券│
 │        │        │        │            │        │        │罪，累犯，處有期徒刑│
 │        │        │        │            │        │        │壹年捌月。附表編號二│
 │        │        │        │            │        │        │十五所示偽造支票壹紙│
 │        │        │        │            │        │        │沒收之。            │
 ├────┼────┼────┼──────┼────┼────┼──────────┤
 │ 二十六 │97/07/04│0000000 │300,000元   │97/07/04│同上    │己○○犯偽造有價證券│
 │        │        │        │            │        │        │罪，累犯，處有期徒刑│
 │        │        │        │            │        │        │壹年捌月。附表編號二│
 │        │        │        │            │        │        │十六所示偽造支票壹紙│
 │        │        │        │            │        │        │沒收之。            │
 ├────┼────┼────┼──────┼────┼────┼──────────┤
 │        │        │  總計  │7,017,784 元│        │        │                    │
 └────┴────┴────┴──────┴────┴────┴──────────┘


司法院資訊處製作；財團法人民間司法改革基金會備份。
